臺灣台南地方法院民事判決　九十二年度訴字第二○○一號
　　原　　　告　　台灣中小企業銀行股份有限公司
　　法定代理人　　甲○○
　　訴訟代理人　　丙○○
　　被　　　告　　永盛新纖維有限公司
　　　　　　　　　　　　　　　.
　　　　　　　　　　　　　　　公司統一編號：00000000號
　　兼法定代理人　吳晏良　　　.
　　　　　　　　　　　　　　　.
　　　　　　　　　　　　　　　.
　　被　　　告　　吳福川　　　.
　　　　　　　　　　　　　　　.
　　　　　　　　　乙○○　　　住台北縣淡水鎮○○里○○路一六九巷七九號十三樓
　　　　　　　　　　　　　　　.
右當事人間請求清償借款事件，經本院於民國九十三年二月十一日言詞辯論終結，判
決如左：
    主    文
被告應連帶給付原告如附表所示之本金、利息及違約金。
訴訟費用由被告連帶負擔。
本判決於原告以新台幣壹佰壹拾貳萬元為被告供擔保後，得假執行。
    事    實
甲、原告方面：
  一、聲明：除假執行供擔保金額外，如主文所示。
  二、陳述：
  （一）被告永盛新纖維有限公司（下稱：永盛公司）於民國八十九年九月三十日邀
        同被告吳晏良、吳福川為連帶保證人，向原告借貸新台幣（下同）三百萬元
        ，約定借款期間自八十九年九月三十日起至九十一年九月三十日止，借款利
        息按週年利率百分之七點五計算，並按月平均攤還本金及利息，如遲延清償
        時，即喪失期限利益，視為全部借款債務均屆清償期，除按原約定利率計付
        利息外，其逾期在六個月以內者，按上開利率百分之十，逾期超過六個月者
        ，則按上開利率百分之二十加計違約金，嗣兩造於九十年十一月十四日簽訂
        到期日展延契約書，延長借款期限至九十二年九月三十日止，並增加被告乙
        ○○為連帶保證人。詎被告永盛公司自九十二年六月三十日起，即未依約繳
        納借款本金及利息，現仍積欠原告如附表編號一所示之本金、利息及違約金
        未清償。
 （二） 被告永盛公司於九十一年十二月十六日邀同被告吳晏良、吳福川、乙○○為
        連帶保證人，向原告借貸三百萬元，約定借款期間自九十一年十二月十六日
        起至九十三年五月三十日止，借款利息按週年利率百分之七點八計算，並隨
        原告基本放款利率變動減週年利率百分之０點一七三計算，按月支付利息，
        本金則於到期日全數清償，如遲延清償時，即喪失期限利益，視為全部借款
        債務均屆清償期，除按原約定利率計付利息外，其逾期在六個月以內者，按
        上開利率百分之十，逾期超過六個月者，則按上開利率百分之二十加計違約
        金。詎被告永盛公司自九十二年八月三十日起，即未依約繳納利息，現仍積
        欠原告如附表編號二所示之本金、利息（按被告永盛公司逾期清償時，原告
        之基本放款利率為週年利率百分之七點七四三，減去週年利率百分之０點一
        七三，本件借款利息為按週年利率百分之七點五七計算，原告僅請求週年利
        率百分之六點二七）及違約金未清償。
  （三）依消費借貸及連帶保證之法律關係，提起本件訴訟。
  三、證據：提出借據二件、展延到期日契約書一件、授信約定書四件、有限公司變
      更登記事項卡一件、連線作業通用查詢單二件、放款利率歷史資料表一件、轉
      帳收入傳票及轉帳支出傳票各二件為證（以上均為影本）。
乙、被告方面：
    被告未於言詞辯論期日到場，亦未提出書狀作何聲明或陳述。
    理      由
一、被告受合法之通知，無正當理由未於言詞辯論期日到場，核無民事訴訟法第三百
    八十六條所列各款情形，爰依原告之聲請，由其一造辯論而為判決。
二、原告主張：被告永盛公司於八十九年九月三十日邀同被告吳晏良、吳福川為連帶
    保證人，向原告借貸三百萬元，約定借款期間自八十九年九月三十日起至九十一
    年九月三十日止，借款利息按週年利率百分之七點五計算，並按月平均攤還本金
    及利息，如遲延清償時，即喪失期限利益，視為全部借款債務均屆清償期，除按
    原約定利率計付利息外，其逾期在六個月以內者，按上開利率百分之十，逾期超
    過六個月者，則按上開利率百分之二十加計違約金，嗣兩造於九十年十一月十四
    日簽訂到期日展延契約書，延長借款期限至九十二年九月三十日止，並增加被告
    乙○○為連帶保證人。詎被告永盛公司自九十二年六月三十日起，即未依約繳納
    借款本金及利息，現仍積欠原告如附表編號一所示之本金、利息及違約金未清償
    。又被告永盛公司於九十一年十二月十六日邀同被告吳晏良、吳福川、乙○○為
    連帶保證人，向原告借貸三百萬元，約定借款期間自九十一年十二月十六日起至
    九十三年五月三十日止，借款利息按週年利率百分之七點八計算，並隨原告基本
    放款利率變動減週年利率百分之０點一七三計算，按月支付利息，本金則於到期
    日全數清償，如遲延清償時，即喪失期限利益，視為全部借款債務均屆清償期，
    除按原約定利率計付利息外，其逾期在六個月以內者，按上開利率百分之十，逾
    期超過六個月者，則按上開利率百分之二十加計違約金。詎被告永盛公司自九十
    二年八月三十日起，即未依約繳納利息，現仍積欠原告如附表編號二所示之本金
    、利息（按被告永盛公司逾期清償時，原告之基本放款利率為週年利率百分之七
    點七四三，減去週年利率百分之０點一七三，本件借款利息為按週年利率百分之
    七點五七計算，原告僅請求週年利率百分之六點二七）及違約金未清償之事實，
    業據原告提出與其所述相符之借據二件、展延到期日契約書一件、授信約定書四
    件、有限公司變更登記事項卡一件、連線作業通用查詢單二件、放款利率歷史資
    料表一件、轉帳收入傳票及轉帳支出傳票各二件為證（見本院卷八至十七、二一
    至二二、二四、四十至四三頁）。本件被告受合法通知，無正當理由未於言詞辯
    論期日到場，復未提出書狀爭執或否認原告之主張，以供本院審酌，堪信原告之
    主張為真實。
四、按借用人應於約定期限內，返還與借用物種類、品質、數量相同之物；又稱保證
    者，謂當事人約定，一方於他方之債務人不履行債務時，由其代負履行責任之契
    約；保證債務，除契約另有訂定外，包含主債務之利息、違約金、損害賠償及其
    他從屬於主債務之負擔；連帶債務之債權人，得對於債務人中之一人或數人或其
    全體，同時或先後請求全部或一部之給付，民法第四百七十八條、第七百三十九
    條、第七百四十條、第二百七十三條第一項分別定有明文。查本件被告永盛公司
    邀同被告吳晏良、吳福川、乙○○為連帶保證人向原告借款，到期未依約清償一
    節，已如前述，則被告對於原告自應負連帶清償之責。從而，原告本於消費借貸
    與連帶保證之法律關係，請求被告連帶給付如主文第一項所示所示之金額，即屬
    有據，應予准許。
五、原告陳明願供擔保，聲請宣告假執行，核無不合，爰酌定相當之擔保金額，准許
    之。
六、據上論結，本件原告之訴為有理由，依民事訴訟法第三百八十五條第一項前段、
    第八十五條第二項、第三百九十條第二項，判決如主文。
中　　　華　　　民　　　國　　九十三　　年　　　二　　　月　　二十五　　日
                                        臺灣臺南地方法院民事第三庭
~B審判長法官　李文賢
~B法　　　官　王國忠
~B法　　　官　張銘晃
右為正本係照原本作成。
如對本判決上訴，須於判決送達後廿日內向本院提出上訴狀。
中　　　華　　　民　　　國　　九十三　　年　　　二　　　月　　二十五　　日
~B法院書記官　鄭吉裕
~F0
~T40
┌────────────────────────────────────────────────┐
│附表：（單位：新台幣（下同））                                                      　          │
├──┬────┬───────┬──────┬──────────────────┬──────┤
│ 編 │債    權│ 利   息   計 │ 利     率  │違  約  金  計  算　期  間  利  率  │原   借   款│
│    │        │              │            ├─────────┬────────┤            │
│    │        │              │            │逾期六個月以內者，│逾期超過六個月者│            │
│ 號 │本    金│ 算   期   間 │（週年利率）│按上開利率百分之十│，按上開利率百分│金        額│
│    │        │              │            │                  │之二十          │            │
├──┼────┼───────┼──────┼─────────┼────────┼──────┤
│    │拾捌萬│自民國九十二年│百分之七點五│自民國九十二年七月│自民國九十三年一│佰萬元    │
│ 一 │貳仟陸佰│六月三十日起至│            │三十一日起至九十三│月三十一日起至清│            │
│    │壹拾伍元│清償日止      │            │年一月三十日止    │償日止          │            │
├──┼────┼───────┼──────┼─────────┼────────┼──────┤
│    │佰萬元│自民國九十二年│百分之六點七│自民國九十二年十月│自民國九十三年四│同右        │
│ 二 │        │八月三十日起至│二          │一日起至民國九十三│月一日起至清償日│            │
│    │        │清償日止      │            │年三月三十一日止  │止              │            │
└──┴────┴───────┴──────┴─────────┴────────┴──────┘
